臺灣臺中地方法院刑事判決
110年度重訴字第259號
公  訴  人  臺灣臺中地方檢察署檢察官
被      告  李學誠



選任辯護人  洪俊誠律師
            洪翰中律師
上列被告因違反槍砲彈藥刀械管制條例等案件，經檢察官提起公
訴（109年度偵字第28173號），本院判決如下：
    主    文
李學誠犯非法製造可發射子彈具殺傷力之槍枝罪，累犯，處有期
徒刑伍年陸月，併科罰金新臺幣捌萬元，罰金如易服勞役，以新
臺幣壹仟元折算壹日。又犯恐嚇危害安全罪，累犯，處有期徒刑
陸月，如易科罰金，以新臺幣壹仟元折算壹日。   
扣案之如附表一所示之手槍壹支與如附表二編號1所示未經鑑定
試射之非制式子彈陸顆均沒收。
    犯罪事實
一、李學誠知悉可發射子彈具有殺傷力之槍枝、子彈，均係槍砲
    彈藥刀械管制條例列管之違禁物，非經中央主管機關許可，
    不得製造及持有，詎其未經許可，於民國（下同）108年8月
    間某日，在臺中市北屯區太原路3段與東光路口跳蚤市場，
    以新臺幣(下同)8500元之價格，向真實姓名、年籍均不詳之
    賣家，購入不具殺傷力之型號915模型手槍1枝，以及12顆內
    已有裝填有火藥及底火之彈殻與彈頭分離之尚未製造完成之
    子彈。購買上開槍枝及彈藥約一週後，李學誠即在臺中市北
    屯區軍福15路某處工地，先以自備電鑽（未扣案）將金屬槍
    管之阻鐵鑽開貫通後，將該已貫通之金屬槍管組合安裝於前
    開槍枝上，製造完成如附表一所示之可發射子彈且具有殺傷
    力之改造非制式手槍（槍枝管制編號：0000000000號，含彈
    匣1個），並於製成非制式手槍後，相隔約1、2週，即仍在
    前揭工地，復將上揭9顆金屬彈頭、1顆制式彈頭接續安裝於
    前揭彈殼上並以鐵鎚敲緊彈頭與彈殻相接處，而製造如附表
    二編號2之具殺傷力之制式子彈1顆之製造子彈既遂，以及製
    造如附表二編號1之不具殺傷力之非制式子彈9顆之製造子彈
    未遂，其後將製造完成上開改造非制式手槍1枝、制式子彈1
    顆及不具殺傷力之非制式子彈9顆，與未裝置彈頭之制式子
    彈彈殻1顆均藏放在臺中市太平區某山區內而無故持有之。
    另有其所購入並未扣案之彈殻及彈頭各1顆因其組裝製造子
    彈失敗業已丟棄。而於109年8月26日18時許，李學誠將上開
    改造非制式手槍與具殺傷力之制式子彈及不具殺傷力之非制
    式子彈均攜帶置放在隨身包包內，於同日23時許，帶至臺中
    市○區○○路000號真善美KTV與不知情之友人林暐盛在此消費
    時，因翌日（即27日）6時許，林暐盛與樊永成在KTV中庭產
    生糾紛，李學誠誤認當時在中庭之楊志偉係與林暐盛發生爭
    執之人，竟基於恐嚇危害安全之犯意，自包包取出上揭改造
    非制式手槍並將不明子彈上膛後，指向楊志偉之頭部，以此
    加害生命、身體之方式恐嚇楊志偉，使楊志偉心生畏懼，致
    生危害於楊志偉生命、身體之安全。
二、案經臺中市政府警察局第三分局報告臺灣臺中地方檢察署檢
    察官偵查起訴。
    理    由
一、本判決所引用被告以外之人即證人即被害人楊志偉與證人許
    世強、黃仲義、樊永成、李嘉禎、林暐盛等於警詢於所為之
    指證，固均屬審判外之陳述，然業經檢察官、被告李學誠與
    辯護人均於審理時均同意有證據能力（見本院卷第137～139
    、159頁），本院審酌該等證據資料作成之情況，並無違法
    取證或其他瑕疵之情形存在，取證應屬適當，依刑事訴訟法
    第159條之5第1項之規定，自得為證據。
二、上開犯罪事實，業據被告李學誠於偵訊、本院準備程序及審
    理中均坦承不諱（見偵卷第208頁，本院卷第87、164頁），
    核與證人即被害人楊志偉以及證人許世強、黃仲義、樊永成
    、李嘉禎、林暐盛等分別於警詢中指證之情節均屬相符（證
    人楊志偉部分：見偵卷第71～75頁；證人許世強部分：見偵
    卷第77～80頁；證人黃仲義部分：見偵卷第81～87頁；證人樊
    永成部分：見偵卷第89～92頁；證人李嘉楨部分：見偵卷第9
    3～97頁；證人林暐盛部分：見偵卷第99～104頁），並有臺中
    市政府警察局第三分局東區分駐所職務報告書、自願受搜索
    同意書、臺中市政府警察局第三分局東區分駐所搜索、扣押
    筆錄、扣押物品目錄表、臺中市政府警察局槍枝初步檢視報
    告表暨所附槍枝初檢照片、現場位置圖、監視器錄影畫面截
    圖及扣案物照片共14張、臺中市政府警察局第三分局扣押物
    品清單、扣押物品照片共4張附卷足稽（見偵卷第43頁、第1
    09頁、第111～115頁、第117～124頁、第125～137頁、第235頁
    、第239～242頁、第243頁、第245頁、第251～254頁、第255
    頁），且有上開如附表一所示之改造非制式手槍及如附表二
    所示之子彈、彈殻等物扣案可資證明；又扣案之前揭手槍係
    組裝已貫通之金屬槍管，擊發功能正常，可供擊發適用子彈
    使用，認具殺傷力之改造非制式手槍，且上開子彈中有1顆
    制式子彈具殺傷力，其餘9顆非制式子彈均不具殺傷力，另
    有制式彈殻1顆等情，亦據內政部警政署刑事警察局鑑定詳
    實，有該警察局109年12月29日刑鑑字第1098000633號鑑定
    書在卷可證（見偵卷第227～232頁）。足認被告之任意性自
    白核與事實相符，堪予採信。從而，被告如犯罪事實欄所示
    犯行均堪認定，本件事證明確，應予依法論科。
三、論罪科刑：
  ㈠按「行為後法律有變更者，適用行為時之法律。但行為後之
    法律有利於行為人者，適用最有利於行為人之法律」，刑法
    第2條第1項定有明文。查被告行為後，槍砲彈藥刀械管制條
    例第4條、第7條、第8條業於109年6月10日修正公布，並自
    同年月12日起生效施行。
  1.修正前槍砲彈藥刀械管制條例第4條第1項第1款規定：「本
    條例所稱槍砲、彈藥、刀械如下：一、槍砲：指火砲、肩射
    武器、機關槍、衝鋒槍、卡柄槍、自動步槍、普通步槍、馬
    槍、手槍、鋼筆槍、瓦斯槍、麻醉槍、獵槍、空氣槍、魚槍
    及其他可發射金屬或子彈具有殺傷力之各式槍砲。」修正後
    規定為：「本條例所稱槍砲、彈藥、刀械如下：一、槍砲：
    指制式或非制式之火砲、肩射武器、機關槍、衝鋒槍、卡柄
    槍、自動步槍、普通步槍、馬槍、手槍、鋼筆槍、瓦斯槍、
    麻醉槍、獵槍、空氣槍、魚槍及其他可發射金屬或子彈具有
    殺傷力之各式槍砲。」
  2.修正前槍砲彈藥刀械管制條例第7條第1項、第4項分別規定
    ：「未經許可，製造、販賣或運輸火砲、肩射武器、機關槍
    、衝鋒槍、卡柄槍、自動步槍、普通步槍、馬槍、手槍或各
    類砲彈、炸彈、爆裂物者，處無期徒刑或7年以上有期徒刑
    ，併科新臺幣3 千萬元以下罰金。」、「未經許可，持有、
    寄藏或意圖販賣而陳列第1項所列槍砲、彈藥者，處5年以上
    有期徒刑，併科新臺幣1千萬元以下罰金。」與修正前同條
    例第8條第1項、第4項分別規定：「未經許可，製造、販賣
    或運輸鋼筆槍、瓦斯槍、麻醉槍、獵槍、空氣槍或第四條第
    一項第一款所定其他可發射金屬或子彈具有殺傷力之各式槍
    砲者，處無期徒刑或5年以上有期徒刑，併科新臺幣1千萬元
    以下罰金。」、「未經許可，持有、寄藏或意圖販賣而陳列
    第一項所列槍枝者，處3年以上10年以下有期徒刑，併科新
    臺幣七百萬元以下罰金。」；以及修正後槍砲彈藥刀械管制
    條例第7條第1項、第4項分別規定為：「未經許可，製造、
    販賣或運輸制式或非制式火砲、肩射武器、機關槍、衝鋒槍
    、卡柄槍、自動步槍、普通步槍、馬槍、手槍或各類砲彈、
    炸彈、爆裂物者，處無期徒刑或7年以上有期徒刑，併科新
    臺幣3千萬元以下罰金。」、「未經許可，持有、寄藏或意
    圖販賣而陳列第1 項所列槍砲、彈藥者，處5年以上有期徒
    刑，併科新臺幣1千萬元以下罰金。」與修正後槍砲彈藥刀
    械管制條例第8條第1項、第4項分別規定為：「未經許可，
    製造、販賣或運輸制式或非制式鋼筆槍、瓦斯槍、麻醉槍、
    獵槍、空氣槍或第4條第1項第1款所定其他可發射金屬或子
    彈具有殺傷力之各式槍砲者，處無期徒刑或5 年以上有期徒
    刑，併科新臺幣1千萬元以下罰金」、「未經許可，持有、
    寄藏或意圖販賣而陳列第1項所列槍砲者，處3 年以上10年
    以下有期徒刑，併科新臺幣7百萬元以下罰金。」
　3.觀諸槍砲彈藥刀械管制條例第4條修正理由載稱：「一、第1
     項第1款修正如下：……㈣鑒於現行查獲具殺傷力之違法槍枝
    ，多屬非制式槍枝，可遠距離致人死傷，且殺傷力不亞於制
    式槍枝，對人民生命、身體、自由及財產法益之危害，實與
    制式槍枝無異；另因非制式槍枝之取得成本遠低於購買制式
    槍枝，且製造技術門檻不高、網路取得改造資訊容易，導致
    非制式槍枝氾濫情形嚴重，若區分制式與否而分別適用第7
    條或第8條處罰，將使不法分子傾向使用非制式槍砲從事不
    法行為，以規避第7條較重之刑責，無異加深不法分子大量
    使用非制式槍砲之誘因，爰為有效遏止持非制式槍砲進行犯
    罪情形，非制式槍砲與制式槍砲罪責確有一致之必要。㈤綜
    上，為使違法槍砲之管制作為更臻嚴密，並遏阻非制式槍砲
    氾濫情形，以確保人民之生命、身體、自由及財產安全，爰
    修正第1項第1款之槍砲定義，使特定類型槍砲之管制範圍明
    確及於所有具殺傷力之制式及非制式槍砲，且有違法製造等
    行為，不論標的為制式或非制式槍砲，皆應依特定類型管制
    槍砲之處罰規定進行追訴」等語，並為配合修正條文第4條
    第1項第1款修正槍砲定義，於第7條第1項、第8條第1項增列
    「制式或非制式」之文字，且為統一「槍砲」之用詞，爰於
    第8條第4項酌作文字修正。
  4.是以此次槍砲彈藥刀械管制條例修正後，該條例第4條、第7
    條、第8條均增加「制式或非制式」之構成要件，亦即不分
    制式或非制式，凡屬該條例第7條所列各類槍枝型式之槍枝
    ，有殺傷力者，概依該條例第7條規定處罰。從而，本案所
    涉之「未經許可製造可發射子彈且具殺傷力之改造（非制式
    ）手槍」犯行，經比較新舊法後，依修正後槍砲彈藥刀械管
    制條例之規定，應適用修正後之該條例第7條第1項規定處罰
    ；然據修正前之槍砲彈藥刀械管制條例之規定，則適用修正
    前該條例第8條第1項之規定；而修正後之同條例第7條第1項
    規定
　　之刑度，顯重於修正前之同條例第8條第1項所規定之刑度，
    是以修正後該條例之規定並未較有利於被告，依刑法第2條
    第1項前段規定，應即適用被告行為時即修正前槍砲彈藥刀
    械管制條例第8條第1項規定論處。　  　  
  ㈡按修正前之槍砲彈藥刀械管制條例第8條第1項製造可發射子
    彈具有殺傷力之槍枝罪之所謂「製造」，包括創製、改造、
    組合、混合、合成等行為在內，已損壞之零件加以修理亦屬
    製造；除初製者外，固尚包括改造，凡將原不具殺傷力之槍
    枝予以加工，致改變其原有性能、屬性，使成為可發射子彈
    具有殺傷力之槍枝即屬之；修理亦屬製造行為之一種，凡將
    原不具有殺傷力之槍枝予以改造或加工，致改變其原有性能
    或屬性，使成為可發射子彈具有殺傷力之槍枝，或使原已具
    殺傷力之槍枝增強其殺傷威力者均屬之；不以從無至有為必
    要，無論係將槍枝材料組合成具殺傷力之槍枝，或將原不具
    殺傷力之槍枝改造成具殺傷力之槍枝均屬之(最高法院86年
    度台上字第7558號、97年度台上字第4857號、98年度台上字
    第2857號、6334號、101年度台上字第2063號、104年度台上
    字第3558號判決意旨參照）。另將金屬彈頭、彈殼、底火皿
    、底火帽等物加以組合並填入火藥，而成可擊發之具殺傷力
    子彈，同具創設性，亦屬「製造」。次按槍砲彈藥刀械管制
    條例第12條第1項製造子彈罪及同條第5項製造子彈未遂罪，
    其意乃在處罰製造之行為，行為人主觀上心存製造具有殺傷
    力子彈之犯意、客觀上未受許可著手製造，即已成立犯罪，
    製造行為是否完成則屬既遂、未遂之問題，子彈若未製作完
    成，自無殺傷力可言，不得以此認其製造行為不成立犯罪（
    最高法院86年度台上字第7558號、92年度台上字第924號、9
    7年度台上字第4618號、96年度台上字第5523號判決要旨參
    照）。本案被告基於非法製造改造非制式手槍及製造子彈之
    犯意，將槍管阻鐵鑽開貫通後即換裝於前開非制式手槍上；
    另在已裝填火藥、底火之彈殼上組合安裝並以鐵槌敲緊接上
    彈頭，已如前述，揆諸上開最高法院判決意旨，其所為當屬
    手槍、子彈之製造行為無疑。又按刑法第305條之恐嚇危害
    安全罪，所稱以加害生命、身體、自由、名譽、財產之事，
    恐嚇他人者，係指以使人生畏怖心為目的，而通知將加惡害
    之旨於被害人而言。所謂恐嚇，僅以通知加害之事使人恐佈
    為已足，不必果有加害之意思，更不須有實施加害之行為。
    蓋恐嚇罪之判斷重點，實係在於被告之行為是否足以使人心
    生畏懼，致危害安全。至於被害人是否心生畏懼，亦應本於
    社會客觀經驗法則以為判斷基準(最高法院75年度台上字第5
    480號判決、52年台上字第751號判決先例意旨參照)。查被
    告將已上膛之改造非制式手槍近距離指向被害人頭部，依社
    會一般人之經驗法則，被告上開所為顯已具有對被害人生命
    、身體加諸惡害之警告意涵，客觀上必將使被害人心生畏懼
    。
  ㈢核被告李學誠所為，係犯修正前槍砲彈藥刀械管制條例第8條
    第1項之非法製造可發射子彈具殺傷力之改造手槍、同條例
    第12條第1項之非法製造子彈既遂、同條例第12條第5項之非
    法製造子彈未遂與刑法第305條之恐嚇危害安全等罪。
　㈣被告坦認同時、地接續製造如附表二編號2之具殺傷力之制式
    子彈既遂，以及如附表二編號1之製造不具殺傷力之多顆非
    制式子彈未遂等犯行，既皆係於密切接近之時間、在相同的
    地點為之，製造的客體種類相同（皆同為子彈)，所侵害之
    法益相同，各行為之獨立性極為薄弱，依一般社會健全觀念
    ，難以強行分開，在刑法評價上，以視為數個舉動之接續施
    行，以包括一行為予以評價，較為合理，為接續犯；且被告
    係以一接續犯行為製造如附表二編號1、2所示子彈，雖就其
    製造如附表二編號2子彈部分行為已達於既遂階段，然就製
    造如附表二編號1子彈部分仍均屬未遂，惟既屬接續犯，即
    以槍砲彈藥刀械管制條例第12條第1項非法製造子彈既遂之
    一罪論。
　㈤至於公訴意旨起訴被告非法持有具殺傷力子彈犯行部分，自
    為製造具殺傷力子彈之犯行所吸收，不另論罪。而被告製造
    具殺傷力之改造非制式手槍後而持有該手槍之低度行為，應
    為製造改造非制式手槍之高度行為所吸收，亦不另論罪。
　㈥又被告購入前揭槍、彈後，係基於一個製造手槍、子彈之行
    為決意，於1、2週之短期內，即在前揭相同地點製造如附表
    一之手槍與如附表二編號1、2之子彈，且手槍與子彈欲發揮
    功能，原本在使用上即互相必備，是以其製造槍、彈之犯行
    顯具事實上之關聯性，既基於同一製造行為決意，應屬法律
    概念之一行為，故被告非法製造可發射子彈具有殺傷力手槍
    與接續非法製造子彈等犯行，係以一行為同時觸犯上開2罪
    名，為想像競合犯，應依刑法第55條規定，從一重之非法製
    造可發射子彈具有殺傷力之槍枝罪（最高法院103年度台上
    字第602號、102年度台上字第3073號判決意旨可資參照）。
　㈦再者，公訴意旨雖未就被告所犯上開槍砲彈藥刀械管制條例
    第12條第1項之非法製造子彈犯行部分起訴，惟被告所犯該
    罪，與經起訴之製造改造非制式手槍犯行部分，係想像競合
    犯，已敘明於前，具有裁判上一罪之關係，為起訴效力所及
    ，本院自得併予審酌。
　㈧復以被告所犯上開非法製造可發射子彈具有殺傷力之改造非
    制式手槍犯行，與恐嚇危害安全犯行，犯意各別，且所為各
    該犯行之時間、地點俱屬互異，行為互殊，應予分論併罰。
　㈨被告前因毒品防制條例、藥事法、偽造文書、搶奪等案件，
    經法院分別判處有期徒刑5月、5月、3月、7月確定，嗣經合
    併定應執行有期徒刑1年5月確定，復與前因涉犯強盜罪撤銷
    假釋後須執行殘刑2年7月22日接續執行，於民國107年3月21
    日縮刑假釋出監付保護管束，並於同年5月11日保護管束期
    滿假釋未經撤銷視為執行完畢等情，有臺灣高等法院被告前
    案紀錄表可按。本案被告於108年8月某日許，改造完成本案
    可發射子彈具有殺傷力之槍枝及本案子彈，又於109年8月26
    日18時許，對本案被害人為恐嚇危害安全之行為，是被告於
    有期徒刑執行完畢後，5年內故意再犯本案有期徒刑以上之2
    罪，均符合刑法第47條第1項之累犯要件。又經本院依司法
    院大法官會議釋字第775號解釋意旨審酌被告前案均係因故
    意犯罪受有期徒刑之執行，且係入監執行，而於假釋期滿未
    經撤銷假釋而視為執行完畢未幾，即再犯本案非法製造可發
    射子彈具殺傷力之手槍、子彈及恐嚇等罪，又被告本案中所
    為犯行，與前案其中強盜罪、搶奪罪，均具有妨害自由之罪
    質，且對他人人身安全及社會秩序維護所造成重大危害，影
    響甚鉅，因認本案被告依累犯規定加重其刑，並不致生行為
    人所受的刑罰超過其所應負擔罪責的情形，爰依刑法第47條
    第1項規定，除法定本刑為無期徒刑部分，依法不得加重外
    ，有期徒刑及罰金部分應加重其刑。
　㈩辯護意旨雖以被告主動向警方交付所製造槍、彈已合於槍砲
    彈藥刀械管制條例第18條第1項所規定之自首；又被告當時
    飲酒多時，已呈酒醉，而有違法辨識及依辨識而行為之能力
    顯著減低之情事；而被告之恐嚇犯行或出之於正當防衛及緊
    急避難之情事云云。惟查：
　1.首就被告確有於上開KTV處當場取出上開手槍指向被害人楊
    志偉頭部後，楊志偉即要該KTV人員報警，警方始抵現場等
    節，經證人楊志偉於警詢時指證綦詳（見偵卷第72頁），核
    與證人即被告友人林暐盛所證大到相合（見偵卷第100～103
    頁）；且證人林暐盛並證稱：警方抵達現場後，對方即向警
    方指明其等有槍，被告才主動將上開手槍交付予員警等詞（
    見偵卷第100頁）；復據卷附員警偵辦刑案職務報告書亦記
    載係警員到場後命被告交付違禁品後，被告才將上開槍、彈
    等物交出等情，與前揭證人所證均屬一致；則被告係於他人
    報警且於警方到達現場時指證被告有槍後，始將槍、彈交予
    員警，是以員警在初抵現場偵辦本案之始，即已知悉被告確
    有持槍，然後被告才交出槍、彈予員警，是以自難謂被告就
    前述製造槍、彈等犯行有合於警方知悉前業已自首之要件。
　2.其次，被告於上開恐嚇犯行案發當日清晨6時35分許遭警拘
    捕到案後，即於當日上午10時29分許起、12時9分許起及13
    時48分許起接連由員警進行3次詢問，並詳為供述關於恐嚇
    及製造槍、彈等各該犯行之時、地與過程（見偵卷第51～57
    、59～62、63～69頁）；則由被告在警詢時對於本案恐嚇及製
    造槍、彈等犯行均能詳細說明，足見無論在恐嚇案發之際，
    抑或在相隔不久的警詢時，其精神意識以及與犯行相關之記
    憶均屬清晰；且由被告持槍恫嚇被害人楊志偉，復經友人林
    暐盛勸阻退回包廂等情，均據證人楊志偉及林暐盛於警詢時
    證述明確（楊志偉部分：見偵卷第72頁；林暐盛部分：見偵
    卷第100頁），益徵被告當時精神狀態及意識尚屬清明，仍
    足以判斷自身之進退行止；況被告於警、偵訊及審理中亦從
    未以其自身於本案恐嚇犯行時有責任能力減輕之情事；僅辯
    護意旨就此有所主張，此外，別無其他任何證據證明被告有
    責任能力減輕之情事存在。
　3.又被告持槍指向被害人楊志偉頭部，復由被告友人林暐盛將
    被告帶回包廂內一情，已詳敘於前，且由卷附監視器錄影畫
    面截圖見及被告自包包取出上開改造槍枝並指向被害人楊志
    偉之頭部前，而當時被害人楊志偉並無何侵害被告之舉動，
    亦未見在場有其他任何人有阻擋被告自由離去之情事（見偵
    卷第131、133頁）。故被告之辯護人辯稱：本案是因為對方
    人多勢眾，被告為求自保云云，自無足採。而被告持上開手
    槍指向被害人楊志偉頭部時，既難認有何現在不法之侵害存
    在，又無危難發生，自與正當防衛係以對於現在不法之侵害
    為要件，以及緊急避難須行為人已有危難之發生等情，皆不
    相符。可知被告所為之持槍恐嚇犯行，難認合於正當防衛或
    緊急避難之要件。
　按刑法第59條規定犯罪之情狀可憫恕者，得酌量減輕其刑，
    其所謂「犯罪之情狀」，與同法第57條規定科刑時應審酌之
    一切情狀，並非有截然不同之領域，於裁判上酌減其刑時，
    應就犯罪一切情狀（包括第57條所列舉之10款事項），予以
    全盤考量，審酌其犯罪有無可憫恕之事由（即有無特殊之原
    因與環境，在客觀上足以引起一般同情，以及宣告法定低度
    刑，是否猶嫌過重等等），以為判斷（最高法院95年度台上
    字第6157號判決參照）。故刑法第59條之酌量減輕其刑，必
    須犯罪另有特殊之原因與環境等在客觀上足以引起一般同情
    ，認為即予宣告法定低度刑期猶嫌過重者，始有其適用，至
    行為人之犯罪動機為何，犯罪所得之多寡及其主觀惡性、情
    節等，僅屬得於法定刑內審酌量刑之標準，不得據為酌量減
　　輕之理由（最高法院97年度台上字第352號判決意旨參照）
    。辯護人僅就被告所犯前開恐嚇犯行部分請求適用刑法第59
    條之規定（見本院卷第98～100頁，辯護人所呈之110年9月14
    日刑事準備暨答辯狀所載）。然被告驟遇友人林暐盛與人衝
    突之際，瞬而拔槍指向被害人頭部，以持槍指頭之方式恫嚇
    被害人，甚且連被告友人即迅將被告帶返包廂，足見被告該
    過激之恐嚇犯行，甚為猛烈，並對社會治安造成重大危害，
    難認有何客觀上足以引起一般同情或宣告法定最低刑度猶嫌
    過重之情，是本院認並無適用刑法第59條酌減其刑規定之餘
    地。
  爰審酌被告無視法紀，非法製造具有殺傷力之槍枝、子彈並
    加以持有之，又持槍恫嚇被害人，嚴重損及社會整體治安，
    且對他人之危害甚鉅，惟被告犯罪後已坦承全部犯行，態度
    良好，併考量其本件所製造之槍、彈皆於案發後主動交付予
    警方，兼衡其自陳國中畢業之智識程度，從事工地水電安裝
    、日薪1,300元，未婚、女朋友已經懷孕，明年1月份小孩要
    出生，父母已離婚，現與母親同住，經濟狀況勉持等一切情
    狀（見本院卷第166頁），分別量處如主文所示之刑，並就
    製造改造手槍犯行之併科罰金之部分，諭知如易服勞役之折
    算標準；且對恐嚇犯行部分，諭知有期徒刑易科罰金之折算
    標準。
五、沒收部分：
  ㈠按違禁物，不問屬於犯罪行為人與否，沒收之，刑法第38條
    第1項定有明文。次按槍砲彈藥刀械管制條例第4條第1項第1
     款、第2款所列之槍砲、彈藥，非經中央主管機關許可，不
    得製造、販賣、運輸、出租、出借、持有、寄藏或陳列，屬
    於違禁物，此為同條例第4條第1項、第2項所明定。經查，
    如附表一所示改造手槍1支，屬違禁物，不問屬於犯人與否
    ，應依刑法第38條第1項規定宣告沒收。
　㈡次按供犯罪所用之物，屬於犯罪行為人者，得沒收之，刑法
    第38條第2項亦有明文。如附表二編號1未經鑑定試射之非制
    式子彈6顆，雖經內政部警政署刑事警察局鑑認不具殺傷力
    ，並無子彈之效能，亦敘明於前，而非違禁物，然係被告製
    造子彈未遂犯行所用之物，且被告施行上述恐嚇犯行時，亦
    隨身攜有該等子彈，亦足認係恐嚇犯行使用之物，且均為被
    告所有，亦據被告警詢時供明在卷（見偵卷第54頁），爰依
    刑法第38條第2項規定諭知沒收。
　㈢另按子彈如經擊發、試射，剩餘彈殼、彈頭，因不再具有子
    彈功能，已非違禁物（最高法院94年度台上字第3195號判決
    意旨參照）。查如附表二編號2所示之制式子彈1顆與如附表
    二編號1之非制式子彈其中3顆，均於鑑定時經試射擊發，已
    不具子彈之功能，皆非違禁物，以及附表二編號3所示制式
    彈殼1顆，亦不具子彈之完整結構而未具有效能，不具有殺
    傷力，且與本案犯行尚無關聯，均不予宣告沒收。
據上論斷，應依刑事訴訟法第299條第1項前段，修正前槍砲彈藥
刀械管制條例第8條第1項，槍砲彈藥刀械管制條例12條第1項，
刑法第2條第1項前段、第11條前段、第305條、第55條、第47條
第1項、第42條第3項前段、第41條第1項、第38條第1項、第2項
前段，判決如主文。
本案經檢察官何宗霖提起公訴，檢察官葉芳如到庭執行職務。
中　　華　　民　　國　　110 　年　　11　　月　　15　　日
                  刑事第八庭  審判長法  官  高思大
                                    法  官  王靖茹
                                    法  官  江文玉
以上正本證明與原本無異。
如不服本判決應於收受判決後20日內向本院提出上訴書狀，並應
敘述具體理由；其未敘述上訴理由者，應於上訴期間屆滿後20日
內向本院補提理由書（均須按他造當事人之人數附繕本）「切勿
逕送上級法院」。
                                    書記官  黃聖心
　　　　　　　　　　　　　　　　　　
中　　華　　民　　國　　110 　年　　11　　月　　17　　日
附錄論罪科刑法條：
修正前槍砲彈藥刀械管制條例第8條
未經許可，製造、販賣或運輸鋼筆槍、瓦斯槍、麻醉槍、獵槍、
空氣槍或第4條第1項第1款所定其他可發射金屬或子彈具有殺傷
力之各式槍砲者，處無期徒刑或5年以上有期徒刑，併科新臺幣1
千萬元以下罰金。
槍砲彈藥刀械管制條例第12條
未經許可，製造、販賣或運輸子彈者，處1年以上7年以下有期徒
刑，併科新台幣500萬元以下罰金。
中華民國刑法第305條
以加害生命、身體、自由、名譽、財產之事恐嚇他人，致生危害
於安全者，處2年以下有期徒刑、拘役或9千元以下罰金。
附表一（槍枝）：
編號 物品名稱 數量 說明  1 改造手槍（含彈匣1個） 1支 槍枝管制編號0000000000，認係非制式手槍，由仿手槍外型製造之槍枝，組裝已貫通之金屬槍管而成，擊發功能正常，可供擊發適用子彈使用，認具殺傷力(見內政部警政署刑事警察局109年12月29日刑鑑字第1098000633號鑑定書，偵卷第227頁至第232頁、第239頁至第242頁、第251頁至第254頁)。 
附表二（子彈）：
編號 物品名稱 數量 說明  1 不具殺傷力之非制式子彈 9顆 ①其6顆，認均係非制式子彈，由金屬彈殼組合直徑約8.9mm金屬彈頭而成，採樣2顆試射，均無法擊發，認不具殺傷力(見內政部警政署刑事警察局109年12月29日刑鑑字第1098000633號鑑定書，偵卷第227頁至第232頁、第239頁至第242頁、第251頁至第254頁)。 ②其餘3顆，認均係非制式子彈，由口徑9mm制式彈殼組合直徑約8.9mm金屬彈頭而成，採樣1顆試射，無法擊發，認不具殺傷力(見內政部警政署刑事警察局109年12月29日刑鑑字第1098000633號鑑定書，偵卷第227頁至第232頁、第239頁至第242頁、第251頁至第254頁)。  2 具殺傷力之制式子彈 1顆 認係口徑9×19mm制式子彈，經試射，可擊發，認具殺傷力(見內政部警政署刑事警察局109年12月29日刑鑑字第1098000633號鑑定書，偵卷第227頁至第232頁、第239頁至第242頁、第251頁至第254頁)。 3 制式彈殼 1顆 認係口徑9×19mm制式彈殼(見內政部警政署刑事警察局109年12月29日刑鑑字第1098000633號鑑定書，偵卷第227頁至第232頁、第239頁至第242頁、第251頁至第254頁)。